臺灣臺中地方法院刑事判決　　　　　　　95年度易字第2976號
公　訴　人　臺灣臺中地方法院檢察署檢察官
被　　　告　戊○○
　　　　　　丁○○
共　　　同
選任辯護人　魏克仁律師
被　　　告　甲○○
　　　　　　乙○○
　　　　　　丙○○○
　　　　　　　　　　　樓之6
上列被告等因賭博案件，經檢察官提起公訴（九十五年度偵字第
四六九八號、九十五年度偵字第一一三二二號），本院判決如下
：
    主    文
葉芳吉共同連續在公眾得出入之場所賭博財物，處罰金銀元壹萬
貳仟元即新臺幣萬陸仟元，如易服勞役，以新臺幣壹仟元折算
壹日。扣案如附表一、二及附表三編號一至七所示之物，均沒收
。
丁○○共同在公眾得出入之場所賭博財物，處罰金銀元捌仟元即
新臺幣貳萬肆仟元，如易服勞役，以新臺幣壹仟元折算壹日。扣
案如附表二所示之物，均沒收。
甲○○在公眾得出入之場所賭博財物，處罰金銀元貳仟元即新臺
幣陸仟元，如易服勞役，以新臺幣壹仟元折算壹日。扣案如附表
一、附表三編號一至三所示之物，均沒收。
乙○○在公眾得出入之場所賭博財物，處罰金銀元貳仟元即新臺
幣陸仟元，如易服勞役，以新臺幣壹仟元折算壹日。扣案如附表
一、附表三編號一至三所示之物，均沒收。
丙○○○在公眾得出入之場所賭博財物，處罰金銀元壹仟元即新
臺幣仟元，如易服勞役，以新臺幣壹仟元折算壹日。扣案如附
表二、附表三編號八所示之物，均沒收。
    犯罪事實
一、葉芳吉係位於臺中市○區○○街八十一號一樓「太空遊俠電
    子遊戲場」之實際負責人（登記名義人為陳首如，另經檢察
    官為不起訴處分在案），並基於賭博之概括犯意，自民國九
    十五年二月一日起，在上址之公眾得出入之場所擺設如附表
    一所示之電子遊戲機，與不特定之賭客對賭，並自九十五年
    二月一日起以每月新臺幣（下同）二萬元代價，僱用具共同
    犯意聯絡之蔡雨婕（另併案由本院審理中）在現場擔任店員
    ，負責收銀及為客人兌換代幣、洗分工作。所為之賭博方式
    係由賭客先行選定賭博機具並將現金交予店員蔡雨婕，由渠
    等依十比一比例換取代幣後，以將代幣投入附表一編號一至
    九所示之電子遊戲機具，視電子遊戲機具種類顯示顯示不同
    比例之分數，供賭客按押若干分數，若電子遊戲機具開出特
    定圖像或號碼，則把玩之客人均可得按押分數不等倍數之分
    數，押注分數與機器對玩，如有押中，可得倍數不等之分數
    ，反之所按押之分數則悉歸電子遊戲機具扣除，賭資全歸戊○○所有，賭客需重新投入代幣方可繼續進行遊戲，而把玩
    之賭客如不續玩，則可示意場內工作人員將機台上剩餘分數
    結算，最後視殘存分數之多寡，再按開分比例兌換積分卡後
    再持以向戊○○兌換現金而為賭博。嗣於九十五年二月十三
    日二十一時三十分，甲○○及乙○○各基於賭博之犯意，各
    自在前開「太空遊俠電子遊戲場」內，兌換代幣後以上開方
    式把玩在場之電子遊戲機具玩賭時，經警在前開「太空遊俠
    電子遊戲場」當場查獲，並扣得如附表一所示之電子遊戲機
    具（均含ＩＣ板）共二十一台、如附表三編號一、二所示之
    賭金共三萬八千七百二十元、附表三編號三所示當場賭博器
    具代幣三千三百八十枚、附表三編號四至七所示之積分卡一
    百共四十張、日報表一張、監視攝影電腦主機一部，及附表
    四所示之員工考勤表三張、ＳＩＭ卡一張。
二、葉芳吉復承前開賭博之概括犯意，自九十五年三月八日起至
    九十五年五月十日零時二十分止，在上開「太空遊俠電子遊
    戲場」之公眾得出入之場所擺設如附表二所示之電子遊戲機
    ，與不特定之賭客對賭，且自九十五年三月八日起以每月二
    萬元代價，僱用具共同犯意聯絡之丁○○在現場擔任店員，
    負責收銀及為客人兌換代幣、洗分工作。以上開同樣方式與
    不特定之客人賭博財物。丙○○○基於賭博之犯意，於九十
    五年五月十日零時二十分，在前開「太空遊俠電子遊戲場」
    內，以兌換之代幣用上開方式把玩放在現場之電子遊戲機具
    「金吉祥彈珠台」玩賭，並以所贏得之二十分向丁○○洗分
    後兌換現金二百元而為賭博時經警當場查獲，並扣得如附表
    二所示之供賭博用電子遊戲機具（均含ＩＣ板）十八台、及
    在丙○○○處扣得如附表三編號八所示已兌換之賭金二百元
    。
二、案經臺中市警察局第一分局報請臺灣臺中地方法院檢察署檢
    察官偵查起訴。
    理    由
一、被告戊○○、丁○○、乙○○經合法傳喚，無正當理由均未
    到庭，然訊據被告丙○○○對於前揭犯罪事實均坦承不諱；
    被告戊○○於本院準備程序固坦承其有於上開時間、地點兌
    換現金予證人劉明綺等事實，惟矢口否認有何賭博犯行，辯
    稱：第一次是劉明綺硬要跟伊換錢，伊想說將劉明綺所玩之
    錢還給他，伊並不知這樣會構成賭博罪，至於被告丁○○換
    錢給被告丙○○○這件事伊不知情，事後伊問被告丁○○時
    ，丁○○才告訴伊是她為了要賺取香煙的差價云云；被告丁○○於本院準備程序固坦承有兌換現金予被告丙○○○之事
    實，惟否認有何賭博犯行，辯稱：伊只是要賺取兌換香煙之
    差價，才自己跟被告丙○○○兌換現金云云；被告甲○○固
    坦承有於前揭時間、地點把玩電子遊戲機具事實，惟否認有
    何賭博犯行，辯稱：伊只是在該處玩一下子，並沒有兌換金
    錢或任何東西云云；被告乙○○矢口否認有何賭博犯行，辯
    稱，伊並未在前開「太空遊俠電子遊戲場」內把玩電子遊戲
    機具云云。惟查：
  (一)所謂「陷害教唆」，係指行為人原不具犯罪之故意，純因
    職司犯罪偵查之公務員之設計教唆，始萌生犯意，進而實施
    犯罪構成要件之行為者而言（最高法院92年度台上字第4558
    號判決參照）。本件無論依起訴書所載之事實，或依現有卷
    存證據而為觀察，均無從獲致被告戊○○、丁○○係因證人
    即員警劉明綺之設計，始萌生犯意之結論。從而選任辯護人
    於偵查中主張證人劉明綺蒐證內容之影音光碟無證據能力云
    云，即無足取。選任辯護人雖主張蒐證光碟取證過程有疑
    問而無證據能力。然查，上述蒐證影音光碟顯示之影像及聲
    音，為該等影音所表彰之客觀事實，即被告戊○○自己於審
    判外之陳述，非屬傳聞證據，本院認為此部分有證據能力。
    均先予敘明。
  (二)被告丙○○○對於前揭犯罪事實坦承不諱，且有如附表二所
    示之電子遊戲機具及如附表三編號八所示之賭金二百元扣案
    可資佐證，被告丙○○○此部分犯行堪以認定。
  (三)被告戊○○、丁○○、乙○○三人經本院合法傳喚雖未於審
    理中到庭，惟被告戊○○上揭如犯罪事實欄一、二部分所示
    犯罪事實、被告甲○○、乙○○二人分別上揭如犯罪事實欄
    一所示之犯罪事實、被告丁○○上揭如犯罪事實欄二所示之
    犯罪事實，業據證人即查獲員警劉明綺於檢察官偵查中及本
    院審理時、證人即賭客共同被告丙○○○於本院審理時分別
    證述明確；又臺中市警察局督察室維新小組警員劉明綺先後
    如下時間進行蒐證：於九十五年二月十三日二十時三十分
    ，由己○○○○喬裝賭客進入該電子遊戲場把玩電玩機具，
    並由該電子遊戲場店員蔡雨婕確認洗分確認為一千五百分後
    ，蔡雨婕即拿積分卡予喬裝之警員劉明綺並說：「現在都在
    裡面換。」等語，劉明綺即至該電子遊戲場後方辦公室內，
    將積分卡交予在辦公室內之人，辦公室內之人即以左手接住
    後放入口袋內，再交付現金予劉明綺。於同日二十一時起
    至二十一時三十分止，警員劉明綺再度喬裝賭客進入該電子
    遊戲場把玩電玩機具，當時甲○○、乙○○均分別在現場各
    自把玩機台，後劉明綺向該店內女性員工蔡雨婕表示不玩，
    蔡雨婕確認洗分一千分後，即拿出積分卡交予喬裝之警員劉
    明綺，喬裝之警員劉明綺拿到積分卡後隨即轉身走向該電子
    遊戲場後方之辦公室內，被告戊○○則自辦公室內沙發坐起
    ，警員劉明綺問說：「這是一百還是一千？」，被告戊○○
    答稱：「一千。」，劉明綺隨之陳稱：「今天不錯。」，被
    告戊○○即拿一千元交付予喬裝之警員劉明綺，劉明綺隨後
    離去。此均有臺中市警察局督察室維新小組警員當日所拍攝
    之現場蒐證光碟一份存卷為證，並經檢察官於偵查中當庭勘
    驗無誤，製有勘驗筆錄一份可憑，且依上開蒐證錄影光碟內
    容所示，證人劉明綺進入辦公室後，在辦公室內之人即直接
    兌換現金予證人劉明綺，而證人劉明綺並未向被告戊○○表
    示要退還把玩之現金一節，益徵被告戊○○確係有以電子遊
    戲機具押分、洗分兌換現金而與不特定客人賭博，且當日確
    非遭證人劉明綺設計要求退還現金甚明，是被告戊○○所辯
    係因證人劉明綺硬要求兌換現金云云，係畏罪卸責之詞，並
    無足採。另依前開蒐證錄影光碟內容所示，被告甲○○、乙○○確有在該店內把玩電子遊戲機具玩賭之情形，是被告乙○○所辯其在場並未把玩電子遊戲機具云云，顯無足採。復
    參以證人劉明綺於本院審理時證稱該店內之電子遊戲機具均
    有押分、積分之功能等語明確，足見該「太空遊俠電子遊戲
    場」確係以利用電子遊戲機具供賭客押分、積分後，再以洗
    分方式兌換現金或等值商品方式玩賭，是被告甲○○、乙○○二人雖仍在玩賭時即遭警查獲而尚未以積分兌換現金，然
    被告甲○○、乙○○二人既有兌換代幣後利用電子遊戲機具
    玩賭事實，則縱其等因尚未賭贏而未獲得賭金，仍不影響被
    告甲○○、乙○○二人賭博犯行之成立，被告甲○○所辯並
    無賭博等語，亦無足採。並有查獲現場蒐證照片共四十張、
    蒐證光碟、查獲現場圖、員警職務報告各一份、臺中市政府
    營利事業登記證一份、臺中市政府電子遊戲場營業級別證一
    份附卷可憑。此外，復有如附表一及附表三編號一至七所示
    扣案證物可資佐證，足認戊○○所經營之「太空遊俠電子遊
    戲場」確有由賭客把玩電子遊戲機具後，並依一定比例將積
    分兌換現金之方式而與不特定之賭客賭博，且被告甲○○、
    乙○○確有把玩電子遊戲機具後，俟以所得積分進行兌換現
    金賭博等事實，均堪以認定。
  (四)被告戊○○雖另辯稱其不知被告丁○○兌換現金予被告丙○○○，兌換現金是被告丁○○自己要賺差價云云。而證人即
    共同被告丁○○於本院審理時雖證稱：當天其是自己一時貪
    念，想要賺香煙的差價五十元，才想說要用二百元跟被告丙○○○買他的二百分積分卡等語。惟查，證人丁○○於本院
    審理時係證稱：客人不想玩時，其看機台分數幾分，再換店
    內等值商品給客人，如果客人不想換商品時，其就給積分卡
    ，查獲當天被告丙○○○原本是要換三五牌之香煙，後來被
    告丙○○○說他急著走，並且說他不要煙，看可不可以換回
    現金，其說不行，除非他把卡留下來明天繼續玩，後來其再
    跟被告丙○○○說其用二百元跟他買這二張卡等語，後又改
    稱：其沒有跟被告丙○○○說要買積分卡等語，後再稱：其
    忘記了等語，是證人丁○○就有無跟被告丙○○○表示購買
    積分卡一事，前後所述反覆不一，即屬有疑，且被告丙○○○既已表示要換三五牌香煙，並急著離開現場，而被告丙○○○直接拿走香煙，在時間上與被告丁○○兌換現金予其並
    無差別，是被告丙○○○既因有事急於離開，衡情亦應會直
    接取走所兌換香煙，何以耗費時間再問被告丁○○可否兌換
    現金，並於被告丁○○稱說不可換現金只能拿積分卡後，而
    再浪費時間聽被告丁○○向其交涉是否以現金購買積分卡，
    證人丁○○所述顯與常情未合；況員警查獲當時，亦未扣得
    任何積分卡，則證人丁○○如何告訴被告丙○○○不可換現
    金，只能將積分卡留下來明天繼續玩，並再跟被告丙○○○
    說要以二百元跟被告丙○○○購買積分卡。另證人丙○○○
    於本院審理時亦結證稱：其當時有問被告丁○○可不可以換
    現金，被告丁○○說可以，並未對其說可以換積分卡，其玩
    完後跟被告丁○○說要洗分，被告丁○○是在櫃台直接拿現
    金二百元給其，並未交付其積分卡等語明確。又證人丁○○
    於本院審理時證稱：其只是店員，其他都是老闆（即被告戊○○）的事等語，則被告丁○○既係受僱於被告戊○○，且
    只負責店內之收銀、兌換，其餘均係依被告戊○○指示，且
    被告戊○○自承其為該電子遊戲場之實際負責人，應認被告
    戊○○就「太空遊俠電子遊戲場」之經營情形知之甚詳，且
    對於店內事務均有實際參與，衡以被告丁○○僅係受僱之店
    員，是如被告戊○○已明確指示不可兌換現金，證人即被告
    丁○○何以會甘冒遭開除之風險，僅為賺取五十元香煙差價
    ，而違反被告戊○○之指示，足認被告戊○○確係有指示被
    告丁○○以積分兌換現金甚明，是被告戊○○、丁○○就「
    太空遊俠電子遊戲場」經營賭博性電動玩具之賭博犯行確有
    犯意聯絡及行為分擔。從而，被告戊○○確有與被告丁○○
    共同犯如犯罪事實欄二部分所示犯行，已足認定，被告戊○○上開所辯，仍無足採。至證人丁○○所證復有圖卸自己公
    共場所賭博犯行之虞，益難據為有利於被告戊○○之認定，
    附此指明。
  (五)被告丁○○雖辯稱其係因貪圖香煙差價，才以現金跟被告丙○○○兌換積分卡云云。然查，被告丁○○並未交付任何積
    分卡予被告丙○○○，業據證人即被告丙○○○於本院審理
    時證述明確，且參諸查獲當時員警在現場並無查獲任何積分
    卡，是被告丁○○何來交付積分卡並嗣後再向證人丙○○○
    以現金購買積分卡蒐集，被告丁○○上開所辯顯係飾卸之詞
    ，亦無足採。此外，復有附表二及附表三編號八所示之物扣
    案可證，事證明確，被告戊○○、丁○○前揭賭博犯行亦堪
    認定。
  (六)綜上所述，被告丙○○○自白核與事實相符，被告戊○○、
    丁○○、甲○○、乙○○等人所辯均無足採，事證明確，其
    等犯行均堪認定。
二、核被告戊○○、丁○○、甲○○、乙○○、丙○○○等五人
    所為，均係犯刑法第二百六十六條第一項前段之賭博財物罪
    。被告戊○○、丁○○所犯上揭賭博之犯行，公訴人認應依
    刑法第二百六十八條之圖利供給賭博場所聚眾賭博罪論處，
    尚有未洽，惟起訴之基本社會事實相同，爰依刑事訴訟法第
    三百條之規定變更起訴法條，併予敘明。被告戊○○就前開
    賭博犯行，分別與蔡雨婕及被告丁○○間，有犯意聯絡及行
    為分擔，被告戊○○、丁○○二人均成立共同正犯（被告戊○○、丁○○二人行為時刑法第二十八條規定為：「二人以
    上共同實施犯罪之行為者，皆為正犯」，修正施行後之規定
    則為：「二人以上共同實行犯罪之行為者，皆為正犯」，惟
    揆諸本條之修正理由係為釐清陰謀共同正犯、預備共同正犯
    、共謀共同正犯是否合乎本條規定之正犯要件，乃屬法理之
    明文化，而本件被告戊○○、陳淑方二人乃屬實行犯罪行為
    之正犯，則適用新舊法對被告戊○○、丁○○二人處罰輕重
    相同，即無比較適用之問題，應依裁判時即修正後刑法第二
    十八條規定論以共同正犯，最高法院九十五年度臺上字第五
    六六九號、第五五八九號判決、九十五年第八次刑事庭會議
    決議及九十五年第二十一次刑事庭決議參照）。查被告戊○○行為後，刑法第五十六條關於連續犯之規定業已刪除，是
    被告犯後法律已有變更，而本件被告於舊法時期所犯之二次
    賭博犯行，時間緊接，所犯構成要件相同之罪名，顯係基於
    概括之犯意反覆為之，依修正施行前刑法第五十六條之規定
    ，為連續犯，應論以賭博罪，並加重其刑；而依修正施行後
    之刑法，並無連續犯之規定，且依新法應各別多次論斷之結
    果（即數罪併罰），其刑度顯較修正前應依刑法第五十六條
    之規定以一連續賭博罪為重，經比較新舊法結果，應依刑法
    第二條第一項前段之規定，以被告戊○○行為時之規定較有
    利於被告，自應依刑法第二條第一項前段，適用修正施行前
    之刑法第五十六條規定，論以一賭博罪，並加重其刑。爰審
    酌被告五人犯罪之動機、目的、手段、所生危害，被告丙○○○坦承犯行，態度尚佳；被告戊○○為負責人、被告丁○○係受僱於戊○○擔任櫃檯店員；被告甲○○、乙○○僅為
    賭客，及被告戊○○、丁○○、甲○○、乙○○等四人犯罪
    後均矢口否認犯行，態度不佳等一切情狀，分別量處如主文
    所示刑，並被告五人於犯罪時之刑法第四十二條第二項前段
    規定：「易服勞役以一元以上三元以下折算一日」，又被告
    行為時之易服勞役折算標準，修正前罰金罰鍰提高標準條例
    第二條（現已刪除）規定，就其原定數額提高為一百倍折算
    一日，則本件被告行為時之易服勞役折算標準，最高應以銀
    元三百元折算一日，經折算為新臺幣後，應以新臺幣九百元
    折算為一日。惟九十五年七月一日修正公布施行之刑法第四
    十二條第三項前段規定：「易服勞役以新臺幣一仟元、二仟
    元或三仟元折算一日。」比較修正前後之易服勞役折算標準
    ，以九十五年七月一日修正公布施行後之規定，較有利於被
    告五人，則依刑法第二條第一項但書，應適用修正後刑法第
    四十二條第三項前段之規定，分別定其等易服勞役之折算標
    準。扣案如附表一、二所示之電子遊戲機具及附表三編號三
    所示之代幣，均為當場賭博之器具；附表三編號一、二所示
    之現金，為兌換籌碼處之財物，均應依刑法第二百六十六條
    第二項之規定，不問屬於犯人與否，均沒收（附表一及附表
    三編號一至三部分係被告戊○○、甲○○、乙○○等三人所
    犯犯罪事實欄一所示之賭博犯行；附表二部分係被告戊○○
    、丁○○、丙○○○三人所犯犯罪事實欄二所示之賭博犯行
    ）。扣案如附表三編號四至七所示之日報表、積分卡、監視
    攝影電腦主機，均為被告戊○○所有，供被告戊○○經營電
    子遊戲場以犯本件賭博罪所用，應依刑法第三十八條第一項
    第二款宣告沒收。扣案如附表三編號八所示之現金二百元，
    為被告丙○○○所有且為其犯本件賭博罪所得之物，爰依刑
    法第三十八條第一項第三款之規定宣告沒收。至扣案如附表
    四所示之員工考勤表三張，性質上為被告戊○○經營電子遊
    戲場考核所僱用之員工使用，ＳＩＭ卡一張性質上係供作撥
    打行動電話所用，雖屬被告戊○○所有，惟無證據證明係供
    被告戊○○犯本件賭博罪所用之物，爰不予宣告沒收。
三、公訴意旨另以：被告戊○○及其所僱用之蔡雨婕、被告丁○○係分別共同基於營利意圖而供給賭博場所及聚眾賭博之犯
    意聯絡，在上開「太空遊俠電子遊戲場」擺設電子遊戲機具
    ，與不特定賭客賭博財物，因認被告戊○○、丁○○此部分
    行為亦涉有刑法第二百六十八條之意圖營利供給賭博場所及
    聚眾賭博罪等語。經查被告戊○○及其所僱用之蔡雨婕、被
    告丁○○各係利用前開電子遊戲機不確定之輸贏機率，與不
    特定之賭客對賭財物，而以上開電子遊戲機具出現之偶然事
    實決定勝負，並無任何證據足資證明上開電子遊戲機存有必
    然獲利之程式設計，尚難認具營利意圖，不能令負刑法第二
    百六十八條之意圖營利供給賭博場所及聚眾賭博罪責，惟公
    訴人認被告戊○○、丁○○此部分行為與其等前開有罪部分
    ，有方法結果之牽連關係，為裁判上一罪，故不另為無罪之
    諭知。
四、被告葉芳吉、丁○○、乙○○經合法傳喚，無正當理由不到
    庭，因其等所犯賭博罪，僅能處以罰金刑，爰依刑事訴訟法
    第三百零六條之規定，不待其等到庭陳述，逕行判決。
據上論斷，應依刑事訴訟法第二百九十九條第一項前段、第三百
零六條、第三百條，刑法第二條第一項、第二十八條、修正前刑
法第五十六條、刑法第二百六十六條第一項前段、第二項、第四
十二條第三項前段、第三十八條第一項第二款、第三款，罰金罰
鍰提高標準條例第一條前段、修正前罰金罰鍰提高標準條例第二
條，現行法規所定貨幣單位折算新臺幣條例第二條，判決如主文
。
中　　華　　民　　國　　96　　年　　1　　月　　 25　　日
                  刑事第六庭  審判長法  官  洪俊誠
                                    法  官  鄧敏雄
                                    法  官  戴博誠
上正本證明與原本無異。
如不服本判決，應於送達後十日內向本院提出上訴狀（須附繕本
），上訴於臺灣高等法院臺中分院。
                                    書記官  林政佑
中　　華　　民　　國　　96　　年　　1　　月　　 25　　日
【附錄論罪科刑法條】
刑法第二百六十六條第一項前段：
在公共場所或公眾得出入之場所賭博財物者，處一千元以下罰金
。
附表一：扣案之電動賭博機具（均含ＩＣ板）
┌──┬───────────────┬────┬────────┐
│編號│物　　　品　　　名　　　稱　　│數　　量│備　　　　　　註│
├──┼───────────────┼────┼────────┤
│一  │電動賭博機具「滿天五星II」    │八台    │                │
├──┼───────────────┼────┼────────┤
│二  │電動賭博機具「小瑪莉」        │二台    │                │
├──┼───────────────┼────┼────────┤
│三  │電動賭博機具「水中精靈」      │二台    │                │
├──┼───────────────┼────┼────────┤
│四  │電動賭博機具「大贏家賓果連線」│二台    │                │
├──┼───────────────┼────┼────────┤
│五  │電動賭博機具「滿貫大亨」      │三台    │                │
├──┼───────────────┼────┼────────┤
│六  │電動賭博機具「超世紀賓果」    │一台    │                │
├──┼───────────────┼────┼────────┤
│七  │電動賭博機具「沙漠風暴」      │一台    │                │
├──┼───────────────┼────┼────────┤
│八  │電動賭博機具「魔法球」        │一台    │                │
├──┼───────────────┼────┼────────┤
│九  │電動賭博機具「金牌豹王」      │一台    │                │
└──┴───────────────┴────┴────────┘
附表二：扣案之電動賭博機具（均含ＩＣ板）
┌──┬───────────────┬────┬────────┐
│編號│物　　　品　　　名　　　稱　　│數　　量│備　　　　　　註│
├──┼───────────────┼────┼────────┤
│一  │電動賭博機具「金吉祥彈珠台」  │三台    │                │
├──┼───────────────┼────┼────────┤
│二  │電動賭博機具「小瑪莉」        │五台    │                │
├──┼───────────────┼────┼────────┤
│三  │電動賭博機具「撲克」          │一台    │                │
├──┼───────────────┼────┼────────┤
│四  │電動賭博機具「麻將」          │二台    │                │
├──┼───────────────┼────┼────────┤
│五  │電動賭博機具「滿天星」        │六台    │                │
├──┼───────────────┼────┼────────┤
│六  │電動賭博機具「皇冠列車」      │一台    │                │
└──┴───────────────┴────┴────────┘
附表三：
┌──┬─────────┬────┬──────────────┐
│編號│扣　案　物　名　稱│數　　量│備　　　　　　　　　　　　註│
├──┼─────────┼────┼──────────────┤
│一  │現金              │新臺幣一│自戊○○身上查獲            │
│    │                  │萬九千元│                            │
├──┼─────────┼────┼──────────────┤
│二  │現金              │新臺幣一│自櫃台處查獲                │
│    │                  │萬九千七│                            │
│    │                  │百元    │                            │
├──┼─────────┼────┼──────────────┤
│三  │代幣              │共三千三│自櫃台處查獲                │
│    │                  │百八十枚│                            │
├──┼─────────┼────┼──────────────┤
│四  │積分卡            │三張    │自戊○○身上查獲            │
├──┼─────────┼────┼──────────────┤
│五  │積分卡            │共一百三│自櫃台處查獲                │
│    │                  │十七張  │                            │
├──┼─────────┼────┼──────────────┤
│六  │日報表            │一張    │自櫃台處查獲                │
├──┼─────────┼────┼──────────────┤
│七  │監視攝影電腦主機  │一台    │自櫃台處查獲                │
├──┼─────────┼────┼──────────────┤
│八  │現金              │新臺幣二│自丙○○○身上查獲          │
│    │                  │百元    │                            │
└──┴─────────┴────┴──────────────┘
附表四：其餘扣案物
┌──┬─────────┬────┬──────────────┐
│編號│扣　案　物　名　稱│數　　量│備　　　　　　　　　　　　註│
├──┼─────────┼────┼──────────────┤
│一  │員工考勤表        │三張    │                            │
│    │                  │        │                            │
├──┼─────────┼────┼──────────────┤
│二  │SIM卡             │一張    │                            │
│    │                  │        │                            │
└──┴─────────┴────┴──────────────┘
